臺灣屏東地方法院刑事判決　　　　　　　 94年度訴字第640號
公　訴　人　臺灣屏東地方法院檢察署檢察官
被　　　告　甲○○
上列被告因違反毒品危害防制條例案件，經檢察官提起公訴（94
年度毒偵字第893 號）本院判決如下：
    主  文
甲○○連續施用第一級毒品，累犯，處有期徒刑壹年貳月；又連
續施用第二級毒品，累犯，處有期徒刑拾月。應執行有期徒刑壹
年拾月。
    事  實
一、甲○○於民國85年間因違反肅清煙毒條例案件，經本院以85
    年度訴字第657 號判決處有期徒刑3 年2 月，褫奪公權3 年
    確定，經入監服刑後，雖於88年4 月26日因縮短刑期假釋而
    出監，惟隨後因施用毒品遭查獲，而由本院裁定撤銷假釋，
    入監執行其殘刑1 年3 月3 日，嗣於91年4 月30日始因縮短
    刑期而刑期屆滿執行完畢。又曾於89年間因施用毒品案件，
    經本院以89年度毒聲字第1275號裁定應至勒戒處所觀察、勒
    戒後，認為有繼續施用毒品傾向，又經本院以89年度毒聲字
    第2145號裁定至戒治處所強制戒治，其原執行完畢日期為90
    年9 月20日，嗣經裁定停止戒治（90年度毒聲字第137 號）
    而續執行上開殘刑後，由臺灣屏東地方法院檢察署檢察官於
    90年9 月21日以90年度戒毒偵字第321 號為不起訴處分。然
    甲○○竟猶不思戒除惡習，於上開強制戒治執行完畢後5 年
    內，復基於施用第一級毒品海洛因之概括犯意，自93年5 月
    27日起至同年9 月20日12時許止，在其屏東縣九如鄉○○村
    ○○街57號住所，以將海洛因滲入香菸後點燃吸取其煙霧之
    方式，每日1 至2 次之頻率，施用第一級毒品海洛因多次。
    另又基於施用第二級毒品甲基安非他命之概括犯意，於94年
    6 月28日、同年7 月底某日及93年9 月19日，以將甲基安非
    他命置入玻璃管內燒烤產生煙霧之方式，在上開地點連續施
    用第二級毒品甲基安非他命3 次。嗣甲○○因另案為臺灣屏
    東地方法院檢察署通緝，而於94年9 月21日為屏東縣警察局
    逮捕並移送臺灣屏東地方法院檢察署後，檢察官徵得甲○○
    同意採取其尿液送長榮大學鑑定，經檢驗後甲○○之尿液呈
    現甲基安非他命及嗎啡（海洛因之水解反應）陽性反應，始
    查得上情。
二、案經臺灣屏東地方法院檢察署檢察官簽分偵辦起訴。
    理  由
一、上述事實，已據被告甲○○坦白承認，又其於93年9 月21日
    於臺灣屏東地方法院檢察署所採集之尿液經送檢驗結果，確
    呈嗎啡及甲基安非他命陽性反應，有長榮大學確認報告1 紙
    可稽，此為鑑定機關本於專業知識及以精密儀器測試後所得
    之結論，自可憑信，故被告自白施用海洛因及甲基安非他命
    ，應與事實相符，而堪採信。又被告曾於89年間因施用毒品
    案件，經本院以89年度毒聲字第1275號裁定應至勒戒處所觀
    察、勒戒後，認為有繼續施用毒品傾向，又經本院以89年度
    毒聲字第2145號裁定至戒治處所強制戒治，其原執行完畢日
    期為90年9 月20日，嗣經裁定停止戒治（90年度毒聲字第13
    7 號）而續執行上開殘刑後，由臺灣屏東地方法院檢察署檢
    察官於90年9 月21日以90年度戒毒偵字第321 號為不起訴處
    分等情，有臺灣高等法院被告全國前案紀錄表、臺灣屏東地
    方法院檢察署刑案資料查註紀錄表各1 份附卷足憑，故本案
    事證明確，被告於前開強制戒治完畢後5 年內，再次施用海
    洛因及甲基安非他命之犯行，均堪以認定。
二、查海洛因、甲基安非他命分別係毒品危害防制條例第2 條第
    2 項第1 款、第2 款所定之第一級毒品及第二級毒品，不得
    非法持有、施用。故核被告施用海洛因之行為，係犯毒品危
    害防制條例第10條第1 項施用第一級毒品罪；其施用甲基安
    非他命之行為，則係犯同條例第10條第2 項施用第二級毒品
    罪。而其於施用海洛因與甲基安非他命前或後之持有海洛因
    與甲基安非他命犯行，各為其施用之高度行為所吸收，均不
    另論罪。被告多次施用海洛因及甲基安非他命之行為，均時
    間緊接，手法相同，所犯各係犯罪構成要件相同之罪名，顯
    係分別基於概括犯意而反覆為之，均應依連續犯規定，各論
    以1 罪，並加重其刑。查被告於85年間因違反肅清煙毒條例
    案件，經本院以85 年 度訴字第657 號判決處有期徒刑3 年
    2 月，褫奪公權3 年確定，經入監服刑後，雖於88年4 月26
    日因縮短刑期假釋而出監，惟隨後因施用毒品遭查獲，而由
    本院裁定撤銷假釋，入監執行其殘刑1 年3 月3 日，嗣於91
    年4 月30日始因縮短刑期而刑期屆滿執行完畢，有臺灣屏東
    地方法院檢察署刑案資料查註紀錄表及臺灣高等法院被告全
    國前案記錄表在卷可稽，其於5 年以內再犯本案有期徒刑之
    上述2 罪，均為累犯，應加重其刑，其前開2 罪各有2 種刑
    之加重事由，均應遞加重之。而被告所犯之上述2 罪，犯意
    各別，行為互異，應分別論罪，合併處罰。爰審酌被告曾因
    施用毒品經送勒戒、戒治處所施以觀察、勒戒及強制戒治後
    ，仍未能戒斷其施用毒品之惡習，足見其陷溺已深，惟因施
    用毒品均僅係戕害其自己身心並無加害他人，犯罪後坦承犯
    行、態度尚稱良好等一切情狀，分別量處如主文所示之刑，
    並定其應執行刑。
據上論斷，應依刑事訴訟法第273條之1第1項、第299條第1項前
段，毒品危害防制條例第10條第1 項、第2 項，刑法第11條前段
、第56條、第47條、第51條第5 款，判決如主文。
本案經檢察官鄭伊鈞到庭執行職務。
中　　華　　民　　國　　94　　年　　7 　　月　　29　　日
                  刑事第五庭    法  官  林柏泓
以上正本證明與原本無異。
如不服本判決應於收受本判決送達後十日內向本院提出上訴書狀
，其未敘述上訴理由者，並得於提起上訴後十日內向本院補提理
由書狀（均須按他造當事人之人數附繕本）「切勿逕送上級法院
」
中　　華　　民　　國　　94　　年　　8 　　月　　3 　　日
                                書記官  劉淑蓉
附錄法條：
毒品危害防制條例第10條
施用第一級毒品者，處 6 月以上 5 年以下有期徒刑。
施用第二級毒品者，處 3 年以下有期徒刑。
